【裁判字號】    97,易,3243
【裁判日期】    971215
【裁判案由】    毒品危害防制條例
【裁判全文】
臺灣臺北地方法院刑事判決              97年度易字第3243號
公  訴  人  臺灣臺北地方法院檢察署檢察官
被      告  甲○○
                    （現另案於臺灣臺南監獄執行中）
上列被告因毒品危害防制條例案件，經檢察官提起公訴（97年度
毒偵字第2805號），被告於準備程序中就被訴事實為有罪之陳述
，本院依簡式審判程序，判決如下：
    主  文
甲○○施用第二級毒品，累犯，處有期徒刑壹年，扣案之吸食器
壹組沒收。
    事  實
一、甲○○前因施用毒品案件，經依本院88年度毒聲字第536號
    裁定送觀察、勒戒結果，認有繼續施用毒品傾向，再經本院
    以88年度毒聲字第878號裁定令入戒治處所，施以強制戒治1
    年，嗣經本院以88年度毒聲字第2153號裁定停止戒治，所餘
    戒治期間並付保護管束，惟於保護管束期間，再因施用毒品
    之犯行，經本院以89年度毒聲字第473號裁定撤銷停止戒治
    ，令入戒治處所施以強制戒治，並於民國89年11月8日強制
    戒治期滿，經臺灣臺北地方法院檢察署檢察官於90年2月19
    日以90年度戒毒偵字第44號為不起訴處分確定。又於90年間
    ，再因施用毒品犯行，經本院以90年度毒聲字第2545號裁定
    令入戒治處所施以強制戒治，且經本院以90年度簡字第4432
    號判決有期徒刑5月，並經本院合議庭以91年度簡上字第41
    號判決上訴駁回確定，又於91年間，再因施用毒品犯行，經
    臺灣新竹地方法院以91年易字第941號判決有期徒刑6月確定
    ，並於92年6月15日強制戒治期滿，另於92年間，因施用毒
    品案件，經本院判處有期徒刑8月，與前案合併定執行刑為
    有期徒刑1年7月，於94年3月2日假釋付保護管束期滿執行完
    畢（構成累犯）。復於96年間因施用毒品案件，經本院判處
    有期徒刑10月確定在案（現執行中）。詎仍不知悔改，於97
    年8月12日晚上6、7時許，在臺北市○○區○○路4段42巷22
    號2樓住處廁所內，以將甲基安非他命放入吸食器內用打火
    機燒烤產生煙霧吸食之方式，施用第二級毒品甲基安非他命
    1次。嗣於同年月13日上午7時50分，為警持搜索票在上址當
    場搜索查獲，並扣得甲○○所有供吸食安非他命之吸食器1
    組，且經警採集其尿液送驗結果呈安非他命、甲基安非他命
    陽性反應，始查悉上情。
二、案經臺北縣政府警察局新店分局報告臺灣臺北地方法院檢察
    署檢察官偵查起訴。
    理  由
一、上揭事實業據被告甲○○於本院準備程序（詳見本院卷第30
    頁、第31頁）、審理程序（見本院卷第32頁、第34頁）坦承
    不諱，另被告於97年8月13日為警採集尿液，經送臺灣檢驗
    科技股份有限公司以ＥＩＡ酵素免疫分析法、ＧＣ／ＭＳ氣
    相層析質譜儀分析法檢驗呈安非他命、甲基安非他命陽性反
    應，有臺灣檢驗科技股份有限公司97年9月11日濫用藥物檢
    驗報告（詳見97年度毒偵字第2805號卷第52頁）及臺北縣政
    府警察局新店分局偵辦毒品危害防制條例案被移送者姓名及
    代碼對照表（詳見同偵查卷第21頁）在卷足參，復有扣案之
    安非他命吸食器1組可供佐證，足徵被告之自白與事實相符
    ，堪以採信。按毒品危害防制條例第20條、第23條將施用毒
    品之刑事處遇程序，區分為「初犯」及「5年內再犯」、「5
    年後再犯」。依其立法理由之說明：「初犯」，經觀察、勒
    戒或強制戒治後，應為不起訴處分或不付審理之裁定；經觀
    察、勒戒或強制戒治執行完畢釋放後，「5年內再犯」者，
    因其再犯率甚高，原實施之觀察、勒戒及強制戒治既已無法
    收其實效，爰依法追訴或裁定交付審理。至於經觀察、勒戒
    或強制戒治執行完畢釋放後，「5年後再犯」者，前所實施
    之觀察、勒戒或強制戒治已足以遮斷其施用毒品之毒癮，為
    期自新及協助其斷除毒癮，仍適用「初犯」規定，先經觀察
    、勒戒或強制戒治之程序。從而依修正後之規定，僅限於「
    初犯」及「5年後再犯」二種情形，始應先經觀察、勒戒或
    強制戒治程序。倘被告於5年內已再犯，經依法追訴處罰，
    縱其第3次（或第3次以上）再度施用毒品之時間，在初犯經
    觀察、勒戒或強制戒治執行完畢釋放5年以後，已不合於「5
    年後再犯」之規定，但因已於「5年內再犯」，顯見其再犯
    率甚高，原實施觀察、勒戒或強制戒治，已無法收其實效，
    即依該條例第10條處罰（最高法院95年第7次刑事庭會議決
    議參照）。本件被告施用毒品之時間，雖在92年6月15日強
    制戒治期滿執行完畢5年以後，然被告於5年內，又於91年、
    92年及96年間，因施用第二級毒品案件，經法院判處有期徒
    刑以上之刑期確定，如事實欄所載，此有臺灣高等法院被告
    前案紀錄表附卷足憑，依照前開說明，被告已非「初犯」，
    亦不合於「5年後再犯」之規定，不再適用毒品危害防制條
    例第20條第1項，而應依法逕為追訴處罰。綜上，本案事證
    明確，被告犯行洵堪認定，應依法論科。
二、查甲基安非他命，依毒品危害防制條例第2條第2項第2款規
    定，屬第2級毒品。核被告所為係犯毒品危害防制條例第10
    條第2項之施用第2級毒品罪。其施用前持有第2級毒品甲基
    安非他命之行為，既意在供己施用，其持有之低度行為應為
    施用之高度行為吸收，不另論罪。又被告有如上犯罪事實所
    示之犯罪前科紀錄及徒刑執行情形，此有臺灣高等法院被告
    前案紀錄表在卷可按，其於前開有期徒刑執行完畢後，5年
    內故意再犯本件有期徒刑以上之罪，為累犯，依刑法第47條
    第1項規定，加重其刑。爰審酌被告前因施用毒品案件，業
    經觀察、勒戒及強制戒治，卻未能把握自新機會，澈底戒除
    施用毒品之惡習，仍一再施用足以導致人體機能發生依賴性
    、成癮性及抗藥性等障礙之第2級毒品甲基安非他命，足徵
    其沾染毒品甚深，戕害自身健康，漠視法令禁制，顯未見悔
    改之意，惟能坦承犯行，犯後態度尚佳，暨其犯罪動機、手
    段、本次施用毒品次數僅1次等一切情狀，量處如主文所示
    之刑。另扣案之安非他命吸食器1組，係被告用以吸食安非
    他命且為其所有，業據被告供述甚明，爰依刑法第38條第1
    項第2款、第3項規定宣告沒收。
據上論斷，應依刑事訴訟法第273條之1第1項、第299條第1項前
段，毒品危害防制條例第10條第2項，刑法第11條前段、第47條
第1項、第38條第1項第2款，判決如主文。
本案經檢察官申心蓓到庭執行職務。
中    華    民    國    97    年    12    月    15    日
                  刑事第十三庭  法  官  張文俊
以上正本證明與原本無異。
如不服本判決，應於收受送達後10日內向本院提出上訴書狀，並
應敘述具體理由；其未敘述具體上訴理由者，應於上訴期間屆滿
後20日內，向本院補提理由書（均應按他造當事人之人數附繕本
），「切勿逕送上級法院」。
                                書記官  陳鳳瀴
中    華    民    國    97    年    12    月    15    日
附錄本案論罪科刑法條全文：
毒品危害防制條例第10條第2項：
施用第二級毒品者，處三年以下有期徒刑。


司法院資訊處製作；財團法人民間司法改革基金會備份。
